# 结构化存款

提问人：zhs7403 时间：2019-05-10 10:44:30
结构化存款新金融工具作为 FVPL，即不再拆分，那么波动以后也作为公允价值变动，但是以前定期存款部分可以作为经常损益，以后作为 FVPL会计科目作为公允价值变动后，如何考虑定期存款部分可以还作为经常损益还是整体均作为非经常？

回答人：chenyiwei
首先，此问题属于证券监管问题，最终意见应以证监会观点为准；其次，个人理解是会计准则变更导致的核算方法变化，理论上应不影响非经常性损益的认定。非经常性损益的认定有其自身的逻辑，还是应当尽可能保持一贯性。